【裁判字號】    95,易,442
【裁判日期】    950407
【裁判案由】    竊盜
【裁判全文】
臺灣板橋地方法院刑事判決               95年度易字第442號
公  訴  人  臺灣板橋地方法院檢察署檢察官
被      告  乙○○
                    （另案於臺灣桃園看守所羈押中）
上列被告因竊盜案件，經檢察官提起公訴（95年度偵字第2532號
），於準備程序進行中，被告就被訴之事實為有罪之陳述，經告
知被告簡式審判程序之旨，並聽取當事人之意見後，裁定進行簡
式審判程序，判決如下：
    主  文
乙○○共同連續攜帶兇器竊盜，累犯，處有期徒刑拾月。
扣案剪刀、起子、扳手、鑰匙各壹支，均沒收。
    事  實
一、乙○○前因違反毒品危害防制條例案件，經本院以89年度易
    字第3819號判決判處有期徒刑6 月確定，於民國91年7 月18
    日服刑期滿執行完畢。詎乙○○猶不知悔改，與姓名、年籍
    不詳綽號「阿良」之成年男子，基於為自己不法所有之概括
    犯意聯絡，由乙○○攜帶其所有，客觀上足以對人之生命身
    體造成危險之兇器起子、剪刀、扳手各1 支，以及自備之汽
    車鑰匙1 支，由「阿良」騎乘車號GPO-929 號重型機車搭載
    乙○○，先於95年1 月17日凌晨4 時許，在臺北縣永和市○
    ○路4 號前，由「阿良」在旁把風，乙○○以前開自備之鑰
    匙撬開甲○○所有之車號7753-DF 號自用小貨車右前車門鎖
    後（毀損部分未據告訴），竊取行車電腦1 台（市值約新臺
    幣30,000元），得手後將之藏匿於上開機車置物箱；復於同
    日4 時30分許，在臺北縣永和市○○路60巷7 號前，由乙○
    ○以相同手法撬開蕭連慶所有之車號747-JT號自用小貨車右
    前門鎖後（毀損部分未據告訴），入車內拆下置物箱欲竊取
    行車電腦之際，因員警陳信宏接獲通報前往查緝，「阿良」
    見狀棄車逃逸，乙○○則為警當場查獲，而未能遂行此次竊
    盜行為，警方並於上開機車置物箱內起出乙○○及「阿良」
    所竊得之行車電腦1 台，及於747-JT號自用小貨車內起出乙
    ○○所有供竊盜所用之鑰匙、起子、剪刀、扳手各1 支等物
    ，而查悉上情。
二、案經臺北縣政府警察局三重分局報請臺灣板橋地方法院檢察
    署檢察官偵查起訴。
    理  由
一、按除被告所犯為死刑、無期徒刑、最輕本刑為3 年以上有期
    徒刑之罪或高等法院管轄第一審案件者外，於第一次審判期
    日前之準備程序進行中，被告先就被訴事實為有罪之陳述時
    ，審判長得告知被告簡式審判程序之旨，並聽取當事人、代
    理人、辯護人及輔佐人之意見後，裁定進行簡式審判程序，
    刑事訴訟法第273 條之1 第1 項定有明文。經核本件被告乙
    ○○所犯係死刑、無期徒刑、最輕本刑為3 年以上有期徒刑
    以外之罪，其於準備程序中就被訴事實為有罪之陳述，經法
    官告知簡式審判程序之旨，並聽取公訴人、被告之意見後，
    本院爰依首揭規定，合議裁定由受命法官獨任進行簡式審判
    程序，合先敘明。
二、上開事實，業據被告乙○○坦承不諱，核與被害人蕭連慶、
    甲○○指訴之情節相符。且本件係被告進入車號747-JT號自
    用小貨車內拆下置物箱欲竊取行車電腦之際，為警接獲通報
    前往查緝逮捕，並於「阿良」所騎乘之車號GPO-929 號重型
    機車置物箱內起出被告所竊得之行車電腦1 台，及於747-JT
    號自用小貨車內起出被告所有供竊盜所用之鑰匙、起子、剪
    刀、扳手各1 支，有扣案物品照片、現場照片、搜索、扣押
    筆錄、扣押物品目錄表、贓物認領保管單在卷可稽，足認被
    告之自白與事實相符。綜上，被告犯行堪以認定，應依法論
    處。
三、按刑法第321 條第1 項第3 款之攜帶兇器竊盜罪，係以行為
    人攜帶兇器竊盜為其加重條件，此所謂兇器，其種類並無限
    制，凡客觀上足對人之生命、身體、安全構成威脅，具有危
    險性之兇器均屬之，且祇須行竊時攜帶此種具有危險性之兇
    器為已足，並不以攜帶之初有行兇之意圖為必要，最高法院
    79年度臺上字第5253號判例意旨足資參照。本件被告所使用
    之剪刀、起子、扳手，客觀上足對人之生命、身體、安全構
    成威脅，屬具有危險性之兇器當屬無疑。是核被告所為，應
    該當於刑法第321 條第1 項第3 款之加重竊盜罪、同條第2
    項、第1 項第3 款之加重竊盜未遂罪。被告與綽號「阿良」
    之成年男子間，就前開犯行有犯意聯絡及刑為分擔，應論以
    共同正犯。被告所犯上開2 次犯行間，時間緊接，犯構成要
    件相同之罪名，顯係基於概括之犯意反覆為之，應依連續犯
    之規定論以1 加重竊盜既遂罪，並依法加重其刑。被告前因
    違反毒品危害防制條例案件，經本院以89年度易字第3819號
    判決判處有期徒刑6 月確定，於91年7 月18日期滿執行完畢
    ，有臺灣高等法院被告前案紀錄表在卷可稽，其於有期徒刑
    執行完畢後之5 年以內，再犯本件有期徒刑以上之罪，為累
    犯，應依法遞加重其刑。審酌被告之犯罪動機、目的、手段
    、所生危害等一切情狀，量處如主文所示之刑。扣案之剪刀
    、扳手、起子、鑰匙各1 支，為被告所有供犯本件竊盜所用
    ，業據其自承在卷，應予宣告沒收。
據上論斷，應依刑事訴訟法273 之1 第1 項、第299 條第1 項前
段，刑法第28條、第56條、第321 條第1 項第3 款、第47條、第
38條第1 項第2 款，判決如主文。
本案經檢察官陳孟黎到庭執行職務。
中    華    民    國    95    年    4     月    7     日
                    刑事第十一庭    法  官  林漢強
上列正本證明與原本無異
如不服本判決應於送達後10日內向本院提出上訴狀
                                    書記官  曾千庭
中    華    民    國    95    年    4     月    7     日
附錄本案論罪科刑法條全文
刑法第321條
犯竊盜罪而有左列情形之一者，處六月以上、五年以下有期徒刑
一  於夜間侵入住宅或有人居住之建築物、船艦或隱匿其內而犯
    之者。
二  毀越門扇、牆垣或其他安全設備而犯之者。
三  攜帶兇器而犯之者。
四  結夥三人以上而犯之者。
五  乘火災、水災或其他災害之際而犯之者。
六  在車站或埠頭而犯之者。
前項之未遂犯罰之。


司法院資訊處製作；財團法人民間司法改革基金會備份。
